臺灣高雄地方法院交通事件裁定　　　　 96年度交聲字第167號
原處分機關　高雄市政府
異　議　人　乙○○
即受處分人
上列受處分人因違反道路交通管理處罰條例案件，對於高雄市政
府96年2 月27日所為之高市府交裁字第裁32-BF0000000號裁決處
分，聲明異議，本院裁定如下：
    主  文
原處分撤銷。
乙○○汽車駕駛人，行經有燈光號誌管制之交岔路口闖紅燈，處
罰鍰新臺幣壹仟捌佰元，並記違規點數點。
    理  由
一、本件異議意旨略以：異議人即受處分人乙○○於民國（下同
    ）95年12月13日早上6 時58分許，騎乘其所有車牌號碼XUP-
    995 號重機車一部，沿高雄市○○路行駛，途經高雄市○○
    路與建武路之設有紅綠燈交通號誌的交岔路口時，因上開交
    岔路口紅燈，伊停車於白色停止線後等候紅燈號誌變換，並
    無舉發單位所認定：伊騎乘上開上開，沿高雄市○○路行駛
    ，途經覺民路與民和路之設有紅綠燈交通號誌的交岔路口時
    ，因闖紅燈遭舉發之事實，且警方舉發違規採證照片三張中
    中之第二張照片與第三張照片場景不同，顯係員警於不同路
    口所拍攝，而無關聯性，況警方僅依據第二張舉發違規採證
    照片之內容，豈能認定異議人有闖紅燈之事實，再警方第一
    、二張舉發違規採證照片之機車、駕駛人亦非異議人，而警
    方第三張舉發違規採證照片之機車、駕駛人確實係異議人本
    人無訛，是異議人並無上開闖紅燈之交通違規情節，爰不服
    原處分而依法聲明異議等語。
二、按汽車駕駛人，行經有燈光號誌管制之交岔路口闖紅燈者，
　　處新臺幣（下同）1,800 元以上5,400 元以下罰鍰，並記違
  　規點數3 點，道路交通管理處罰條例（以下簡稱本條例）第
    53條、第63條第1 項第3 款分別定有明文。又按停止線，用
    以指示行駛車輛停止之界限，車輛停止時，其前懸部分不得
    伸越該線；車輛面對圓形紅燈表示禁止通行，不得超越停止
    線或進入路口；此有道路交通標誌標線號誌設置規則第170
    條第1 項前段、第206 條第5 款分別定有明文。復按本條例
    關於車輛駕駛人之處罰，如應歸責於車輛所有人者，處罰車
    輛所有人，道路交通管理處罰條例第85條第3 項有明文規定
    ；又逕行舉發違反道路交通管理事件，經汽車所有人依通知
    單之應到案日期前到案，並告知違規駕駛人姓名、身分證統
    一編號及住址者，處罰機關應即另行通知違規駕駛人到案依
    法處理；逾應到案日期，處罰機關應依本條例第15條第3 項
    規定處罰該汽車所有人，違反道路交通管理事件統一裁罰基
    準及處理細則第24條亦定有明文。
三、經查：
(一)、本件異議人於上揭時、地駕駛車牌號碼XUP-995 號重機車，
    沿高雄市○○路直行，途經高雄市○○路與民和路之設有紅
    綠燈交通號誌的交岔路口時，因有紅燈之燈光號誌管制之交
    岔路口，詎異議人行經上開有燈光號誌管制之交岔路口闖紅
    燈違規，經服交通執勤之高雄市政府警察局交通大隊第二分
    隊交通助理員甲○○拍照逕行舉發，再由原處分機關依據道
    路交通管理處罰條例第53條規定，於96年2 月27日裁處異議
    人罰鍰1,800 元之事實，業經證人甲○○於本院96年5 月1
    日到庭具結之證述綦詳，核與當時一同執行交通勤務之高雄
    市政府警察局交通大隊第二分隊員警即證人王家興於本院96
    年4 月3 日、5 月1 日到庭具結之證述情節相符，並有上開
    裁決書、高雄市政府警察局高警交相字第BF0000000 號舉發
    違反道路交通管理事件通知單1 紙及逕行舉發違規彩色照片
    3 張在卷可憑（見本院卷第8 頁、第14頁、第15頁）。是異
    議人於上揭時、地駕駛車牌號碼XUP-995 號重機車，沿高雄
    市○○路直行，並通過上開民和路口，抵達建武路口之設有
    紅綠燈交通號誌的交岔路口，因上開交岔路口紅燈，伊停車
    於白色停止線後等候紅燈號誌變換之事實，洵堪認定。
(二)、次查，根據本院卷第15頁卷附逕行舉發照片內所示違規機車
    闖紅燈以觀，三張照片其中照片編號違規照片攝得異議人
    所騎乘上開重機車於95年12月13日6 時58分許，於紅燈啟亮
    後，在上開覺民路未超越停止線前持續行進中，並比對與另
    照片編號所示違規照片攝得異議人所騎乘上開重機車於同
    時即13日6 時58分許，在上開覺民路與民和路口之交岔處交
    通號誌仍顯示紅燈情形下，整體車身已超越停止線且向前行
    駛，並通過該交岔路口，再互核與照片編號所示違規照片
    攝得異議人所騎乘上開重機車於同時即13日6 時58分許，已
    停止行進並暫停於停止線前之接續情節綜合觀之，本件異議
    人遇有圓形紅燈啟亮，依法原應止停於停止線之前方，不得
    超越停止線或進入路口，而依上開照片編號之違規照片，
    顯見異議人於通過上開覺民路與民和路口前之紅燈已亮起，
    再接續依上開照片編號違規照片所示，本件異議人已闖越
    上開路口之紅燈，亦按規定減緩速度並停於停止線前，擅自
    逕行闖越紅燈，再酌上開三張照片編號所示拍攝時間
    ，三張違規照片時間皆相同，係緊急短促時間之連續拍攝，
    亦經證人甲○○於本院96年5 月1 日到庭具結之證述：上開
    三張違規照片是我所拍攝，之前有一部銀色機車闖紅燈，然
    後異議人就闖覺民路與民和路紅燈，然後異議人在下一個覺
    民路與建武路口，這三個照片都是同一個違規駕駛人，也是
    同一部機車，車號為XUP-995 ，且異議人於96年4 月3 日上
    午11時53分至56分將XUP-995 機車駕駛到高雄市三民區○○
    ○路468 號一樓交通大隊第二分隊前讓我們拍攝機車照片，
    和我之前所拍攝的違規機車是同一台等語之證述情節符合，
    並有本院卷第15頁上開三張違規照片、第39頁至第43頁照片
    、異議人所有車牌號碼XUP-995 號重機車之行車執照1 件在
    卷可稽（見本院卷第29頁正反面），是異議人所辯與事實、
    經驗法則不符，殊無可信。
(三)、綜上，異議人上開所辯，均係卸責之詞，要無足採，是異議
    人於行經上開路口之號誌確為紅燈，且面對圓形紅燈表示禁
    止通行，其非但超越停止線，尚且繼續再超越過行人優先行
    走之斑馬線之闖紅燈一情，應堪認定。從而，本件異議為無
    理由，本應予駁回，但原處分機關僅概括以道路交通管理處
    罰條例第53條、第60條第1 項裁處罰鍰1,800 元，雖依法並
    無不符，然因受處分人即異議人係違反道路交通管理處罰條
    例第53條規定，依同條例第63條第1 項第3 款規定，除依原
    條處罰鍰外，應記違規點數3 點，詎原處分機關就此部分亦
    漏未依同條例第63條第1 項第3 款之規定，並予記違規點數
    3 點，原處分就此部分亦顯有不當之處，自應由本院撤銷原
    處分，並就行經有燈光號誌管制之交岔路口闖紅燈之違規行
    為，以道路交通管理處罰條例第53條、第63條第1 項第3 款
    之規定，裁處罰鍰1,800 元罰鍰，並記違規點數3 點，以資
    適法。
四、據上論斷，應依道路交通案件處理辦法第20條，道路交通管
    理處條例第53條、第63條第1項第3款，裁定如主文。
中　　華　　民　　國　　96　 年　 5 　　月　     8　　日
                  交通法庭   法　官   施添寶
以上正本證明與原本無異。
如不服本裁定應於送達後5日內向本院提出抗告狀。
中　　華　　民　　國　　96　年　  5 　　月　    10　　日
 　　　　　　　　　　　　　　書記官   王翌翔
